MARINE ANÉ

marine.ane71@gmail.com

+33 787199471 www.linkedin.com/in/marine-ane



Professionnelle quadrilingue (français, mandarin, espagnol, anglais) avec plus de 3 ans d'expérience en conseil stratégique pour des projets internationaux et le développement de marchés export. Diplômée d'un Master en économie, je suis passionnée par l'accompagnement des entreprises dans leur expansion à l'international. Mes expériences en Chine, en Belgique et au Royaume-Uni m'ont permis de développer une approche consultative adaptable et des solutions personnalisées pour des clients diversifiés sur des problématiques commerciales et export.

FORMATION

2020 - 2022 Bac+5 / Master en Économie Politique International King's College London, Royaume-Uni

2:1 Modules: Politiques Économique de l'UE, Gouvernement chinois, Développement et économie politique de l'Asie de l'Est

2014 - 2018 B.A. Relations International, Spécialisés en espagnol University of Birmingham, Royaume-Uni

2:1 Modules: Études du Moyen-Orient, Institutions et politiques de l'UE, Théories des relations internationales

2016 - 2017 Programme Erasmus Universidad Autónoma de Madrid, Espagne

EXPÉRIENCE PROFESSIONNELLE

Depuis 01/2024 Assistante exécutive à temps partiel | ZhongKe YinTong E-Commerce

 Fourniture d'un soutien administratif bilingue (anglais/mandarin) de haut niveau pour la direction, y compris la coordination des communications et des réunions internationales.

07/2022 - 09/2023 Consultante Grand Comptes Economie et Financières | AlphaSights

Londres, Royaume-Uni

- Gestion d'un portefeuille de 10 clients français et belges, en comprenant leurs besoins, menant des recherches sectorielles, et en recommandant des experts qualifiés pour les conseillers dans leurs processus de due diligence commerciale.
- Cheffe de projet pour plus de 20 projets par semaine: conduite de briefings, délégation des tâches, supervision de la qualité de travail et KPI des collaborateurs, et communication des résultats aux clients. Secteurs couverts: assurance, technologies, fintech, IA/ML, énergie, mode, automobile.
- **Générer plus de 500 000 \$ de chiffre d'affaires**, grâce au développement stratégique des activités et des relations clients, en communiquant des idées de projets complexes et en facilitant des solutions sur mesure adaptées aux besoins des clients.

03/2019 - 06/2020 Conseillère Commerciale | Department Commerce International, Ambassade Britannique Bruxelle, Belgique

- Consultante pour 80 entreprises britanniques sur leurs stratégies export sur le marché belge, avec une expertise dans les secteurs de la tech, fintech, de la biotech et de l'éducation.
- Organisation d'événements BtoB et de salons internationaux (ex. Tavola 2020), incluant la coordination logistique, du marketing digital, visites sur site dans les entrepôts pour évaluer les stands physique, négociation des allocations budgétaires.
- Animation d'un réseau stratégique de partenaires commerciaux (ONG, syndicats, acheteurs, distributeurs) pour développer des alliances dans des secteurs clés et promouvoir le commerce belgo-anglais, collaborer sur des événements et mettre à jour les rapports sectoriels.
- Coordination de partenariats bilatéraux et internationaux durant le Brexit, avec les homologues Benelux et français pour harmoniser les initiatives d'exportation et promouvoir les relations économiques.

12/2018 - 02/2019 Stage | Ambassade Britannique

Bruxelle, Belgique

- Prospection et engagement des nouveaux investisseurs Belges pour l'Angleterre, utilisant des méthodes de recherche de marché qualitatives.
- Traduction des titres des médias Francophone a l'Anglais, pour le résumé de presse pour l'Ambassadeur.
- Participation aux événements diplomatiques pour promouvoir les offres des services commerciaux du gouvernement Anglais au contacts externes.

07/2017 - 09/2017 Assistante Événements | Chambre de Commerce Benelux à Pékin

Pékin, Chine

• Organisation de l'événement phare, le Bencham Gala. Chargé du développement de réseau des sponsors, communications avec lieu d'événement (Peninsula Hotel Beijing), et gestion des invités et des membres internationaux.

05/2017 - 06/2017 Stage d'été | Consulat Jordanien à Madrid

Madrid, Espagne

• Assistance à la gestion des documents au sein de la section consulaire.

LANGUES: Courant : Chinois (mandarin), Français, Anglais C1 : Espagnol

COMPÉTENCES: Logiciel de gestion de projet : Glue Up, HootSuite, X (twitter) Media Studio. Analyse des données: Recherche qualitative et quantitative. Analyse macroéconomique: Familiarité avec Euromonitor, Eurostat, CNUCED. Microsoft Office : Word, Excel, PowerPoint